【裁判字號】    99,台上,7939
【裁判日期】    991216
【裁判案由】    違反毒品危害防制條例
【裁判全文】
最高法院刑事判決            九十九年度台上字第七九三九號
上  訴  人  石寶家
上列上訴人因違反毒品危害防制條例案件，不服台灣高等法院高
雄分院中華民國九十九年九月三十日第二審判決（九十九年度上
訴字第一一六八號，起訴案號：台灣高雄地方法院檢察署九十八
年度偵字第一五五六八號），提起上訴，本院判決如下：
    主  文
上訴駁回。
    理  由
按刑事訴訟法第三百七十七條規定，上訴於第三審法院，非以判
決違背法令為理由，不得為之。是提起第三審上訴，應以原判決
違背法令為理由，係屬法定要件。如果上訴理由書狀並未依據卷
內訴訟資料，具體指摘原判決不適用何種法則或如何適用不當，
或所指摘原判決違法情事，顯與法律規定得為第三審上訴理由之
違法情形，不相適合時，均應認其上訴為違背法律上之程式，予
以駁回。本件原判決撤銷第一審關於上訴人石寶家意圖販賣而持
有第二級毒品部分不當之判決，仍論處上訴人意圖販賣而持有第
二級毒品罪刑；及維持第一審論處上訴人販賣第三級毒品（三罪
）罪刑之判決，駁回上訴人在第二審之上訴。已分別詳敘認定犯
罪事實之依據及憑以認定之理由。從形式上觀察，原判決並無任
何違背法令之處。查原判決說明上訴人對其有以原判決附表一所
示之時地、價格、數量，分別販賣第三級毒品愷他命予黃琦涵、
曾俊文各一次、二次之事實，於警詢、偵查、第一審、原審理時
均坦承不諱等旨，並無上訴意旨所指與卷證資料不符情形。且毒
品危害防制條例第十九條第一項規定，係採義務沒收主義，故販
賣毒品所得之金錢，如能認定確係販賣毒品所得之款項，均應宣
告沒收，不以當場搜獲扣押者為限。原判決依憑上訴人之自白與
黃琦涵、曾俊文之證詞，認定上訴人販賣第三級毒品所得財物，
為原判決附表三所示之新台幣共二千七百元，且宣告沒收，並無
不合。又執行刑之量定，係事實審法院之職權，本有自由裁量之
餘地，原判決就上訴人所犯四罪，所定執行刑，並未逾法定刑範
圍，於法即無不合，核無上訴意旨所謂違背比例原則之問題存在
。上訴意旨未依據卷證資料，具體指摘原判決如何違背法令，置
原判決之論敘於不顧，徒對原審自由裁量之職權行使，任意指摘
，難謂已符合首揭法定上訴要件。其上訴違背法律上之程式，均
應予駁回。
據上論結，應依刑事訴訟法第三百九十五條前段，判決如主文。
中    華    民    國  九十九  年   十二   月   十六   日
                      最高法院刑事第十三庭
                          審判長法官  陳  世  淙  
                                法官  陳  東  誥  
                                法官  陳  世  雄  
                                法官  何  菁  莪  
                                法官  施  俊  堯  
本件正本證明與原本無異
                                      書  記  官  
中    華    民    國  九十九  年   十二   月  二十一  日
                                                      Q

司法院資訊處製作；財團法人民間司法改革基金會備份。
